【裁判字號】    98,易,356
【裁判日期】    980731
【裁判案由】    竊盜
【裁判全文】
臺灣嘉義地方法院刑事判決               98年度易字第356號
公  訴  人  臺灣嘉義地方法院檢察署檢察官
被      告  甲○○
                      號
                    現於臺灣嘉義監獄鹿草分監執行中
上列被告因竊盜案件，經檢察官提起公訴（98年度偵字第4802、
5120號），被告於本院行準備程序時就犯罪事實為有罪之陳述，
經本院改行簡式審判程序，判決如下：
    主  文
甲○○犯毀壞門扇竊盜罪，累犯，處有期徒刑捌月；又犯竊盜罪
，累犯，處有期徒刑肆月。應執行有期徒刑拾月。
    犯 罪 事 實
一、甲○○前因竊盜案件，經本院以97年度朴簡字第176號判決
    判處有期徒刑5月確定，甫於民國97年12月4日因徒刑易科罰
    金執行完畢。仍不知悔改，竟意圖為自己不法之所有，分別
    於：
(一)97年12月17日12時30分許，騎乘車牌號碼MBE-718號重型機
    車，至丙○○○位於嘉義縣東石鄉洲仔村3鄰洲子31之住處
    ，毀壞大門門鎖後，侵入丙○○○之住宅（侵入住宅部分未
    據告訴）竊取屋內之黃金鑲鑽項鍊3條、黃金手鍊4條、黃金
    三色金項鍊及戒指1組、黃金鑲珊瑚項鍊套組1組、玉觀音項
    鍊1條、粉紅色水晶項鍊1條、無尾熊墜鍊1條、白金戒指1個
    、幸運草戒指1個及現金新台幣（下同）6萬元等物。得手後
    ，隨即將竊得物品典當，所得現金及竊得之現金均花用殆盡
    。
(二)於98年1月中旬某日上午9時許，騎乘車牌號碼MBE-718號重
    型機車至乙○○位於嘉義縣太保市太保202號住處，利用該
    住宅後門最上層門板未裝置玻璃窗而留有一長方形空洞之機
    會，以手伸入門內開啟喇叭鎖而侵入乙○○之住宅（侵入住
    宅部分未據告訴），竊取屋內藏放之現金9千元及神明金牌2
    面等物，得手後，隨即將竊得之金牌2面典當變現，所得現
    金均花用殆盡。嗣甲○○於有偵查職權之機關或公務員發覺
    前，即主動向承辦前揭 (一) 竊盜案件之員警供出本件犯罪
    事實，自首並接受裁判。
二、案經丙○○○訴請嘉義縣警察局朴子分局報告臺灣嘉義地方
    法院檢察署檢察官偵查起訴。
    理  由
一、本件係經被告甲○○於準備程序當庭表示認罪，而經本院裁
    定以簡式審判程序加以審理，則依據刑事訴訟法第273條之2
    、同法第159條第2項之規定，不適用傳聞法則有關限制證據
    能力之相關規定，合先敘明。
二、上開犯罪事實迭據被告於警詢、偵訊及本院審理時坦承不諱
    ，核與告訴人丙○○○及被害人乙○○於警詢之證述相符，
    復有被告帶同員警至現場陳述犯罪事實經過之相片4張附警
    卷可稽，足認被告自白與事實相符。本件事證明確，被告犯
    行堪予認定，應依法論科。
三、核被告犯罪事實一 (一)所為，係犯刑法第321條第1項第2款
    之毀壞門扇竊盜罪；犯罪事實一 (二)所為，係犯刑法第320
    條第1項之竊盜罪。又犯罪事實一 (二)，被告利用被害人乙○○住宅後門最上層門板未裝置玻璃窗而留有一長方形空洞
    之機會，以手伸入門內開啟喇叭鎖後入內行竊，既未毀壞，
    亦未踰越門扇，顯與踰越門扇安全設備竊盜之情形炯不相同
    ，起訴書引用刑法第321條第1項第2款踰越安全設備竊盜求
    予論科，尚有未洽，惟此部分業經蒞庭檢察官當庭更正起訴
    法條為刑法第320條第1項之竊盜罪，爰不另予變更起訴法條
    。所犯前揭2罪，犯意各別，行為互殊，應予分論併罰。又
    被告前因竊盜案件，經本院以97年度朴簡字第176號判決判
    處有期徒刑5月確定，甫於97年12月4日因徒刑易科罰金執行
    完畢，有臺灣高等法院被告前案紀錄表1份在卷可參，其於
    受有期徒刑之執行完畢後5年內故意再犯本件有期徒刑以上
    之刑之各罪，均為累犯，應分別依刑法第47條第1項規定，
    加重其刑。另犯罪事實一 (二) ，被告於有偵查職權之機關
    或公務員發覺前，即主動向承辦前揭犯罪事實一 (一) 竊盜
    案件之員警侯宏典供出本件犯罪事實，自首並接受裁判等情
    ，有本院詢問員警侯宏典關於本案破獲經過之公務電話紀錄
    1 份在卷可稽（見本院卷第20頁），爰依刑法第62條前段規
    定，減輕其刑，並依法先加後減之。爰審酌：（1）被告正
    值青壯，竟不思勞動獲取報酬，因缺錢花用即侵入前揭被害
    人2人之住處竊取渠等財物之動機、手段；（2）被告所竊取
    之財物數額，及被害人2人所生之損害；（3）被告前有多次
    竊盜之前案紀錄，有臺灣高等法院被告前案紀錄表1份附卷
    足參，素行不佳，且屢次竊盜之犯行嚴重危害社會治安；（
    4）犯後坦承犯行，態度尚稱良好；（5）業與被害人丙○○○調解成立，獲其原諒，有調解筆錄1份在卷可稽（見本院
    卷第34頁），然尚未賠償被害人丙○○○之損害，及其國小
    畢業之智識程度等一切情狀，就所犯上開2罪，分別量處如
    主文所示之刑，並定其應執行之刑。
據上論斷，應依刑事訴訟法第273條之1第1項、第299條第1項前
段，刑法第321條第1項第2款、第320條第1項、第47條第1項、第
62條前段、第51條第5款，刑法施行法第1條之1第1項、第2項前
段，判決如主文。
本案經檢察官王輝興到庭執行職務。
中    華    民    國    98    年    7     月    31    日
                  刑事第五庭    法  官  啟夫
以上正本證明與原本無異。
如不服本判決應於收受判決後10日內向本院提出上訴書狀，並應
敘述具體理由；其未敘述上訴理由者，應於上訴期間屆滿後20日
內向本院補提理由書（均須按他造當事人之人數附繕本）「切勿
逕送上級法院」。告訴人或被害人如對於本判決不服者，應具備
理由請求檢察官上訴，其上訴期間之計算係以檢察官收受判決正
本之日期為準。
中    華    民    國    98    年    7     月    31    日
                                書記官  侯麗茹
附錄論罪法條全文：
刑法第320條第1項
意圖為自己或第三人不法之所有，而竊取他人之動產者，為竊盜
罪，處5年以下有期徒刑、拘役或5百元以下罰金。
中華民國刑法第321條
犯竊盜罪而有左列情形之一者，處6月以上、5年以下有期徒刑：
一、於夜間侵入住宅或有人居住之建築物、船艦或隱匿其內而犯
    之者。
二、毀越門扇、牆垣或其他安全設備而犯之者。
三、攜帶兇器而犯之者。
四、結夥三人以上而犯之者。
五、乘火災、水災或其他災害之際而犯之者。
六、在車站或埠頭而犯之者。
前項之未遂犯罰之。


司法院資訊處製作；財團法人民間司法改革基金會備份。
